languagetool-language-modules/wa/src/main/resources/org/languagetool/resource/wa/hunspell/wa_BE.dic
abateu/nr
accepteu/sr
acertineu/nr
acwereu/nr	(ou acwirrece?)
ahesseu/nr
ahiveu/nr	[o.f.n.]
aloumeu/nr	[o.f.n.]
amonteu/ra
anichteu/nr	[o.f.n.]
apontieu/nr	[o.f.n.]
aproveu/nr	[o.f.n.]
arimeu/nr	[o.f.n.]
aråvleu/nr	[o.f.n.]
asblawixheu/nr	[o.f.n.]
aschatî/r	[o.f.n.]
aschoûteu/nr	[o.f.n.]
ashonneu/nr
askepieu/nr	..MS.
astokeu/nr
astronome/nr*
atakeu/nr*
avoyeu/nr
awaiteu/nr
bagneu/nr	[o.f.n.]
banslî/r
batlî/sr	[o.f.n.]
baweu/nr
beguieu/nr
berdeleu/nra
betchetî/r	...S.
betchoteu/nr	...S.
bierdjî/r	.H.S.
biytî/r
boledjî/sr	[o.f.n.]
botchî/sr
botikî/sr
braibandî/r
braibantî/r
brictî/r
brogneu/nr
bwejhlî/sr	...S.
båboteu/nr
cafroteu/nr	.H.S.
caftî/sr
cantinî/sr	(li ci k' tént l' cantene)
ci/l
cinslotî/sr
cinsî/sr
coidlî/sr	[o.n.f]
coirdonî/sr	[o.f.n.]
comandeu/nri
cominceu/nri
conseyî/r	[o.f.n.]
conteu/nr	(fijheu d' contes)
copineu/nr
coridjeu/nr
cotuzeu/nr	..MS.
cråneu/ar
cultiveu/sr
cwefeu/nr
cwårlî/r	(fr: trésorier)
cåbartî/r
diccionairî/r
dimandeu/nr
dinantî/r
dinneu/nr
directeur/r
dispindeu/nr
distokeu/nr
dizarteu/inr
djeteu/nr
djibloutî/r
djinecologue/rs
djårdinî/nr	.H.S. 
djåçletî/r
djîsteu/nr
docteur/r	...S.
droci/l
démieu/nr	[o.f.n.] (fr: décimateur)
edjaveu/nr
edvinteu/sr
egadjeu/r
egueuyeu/nr
elijheu/nr
emayeu/nr
emileu/nr	[o.f.n.]
eplaideu/r	[o.f.n.]
epîteu/nr	(djouweu d' fotbale k' epîte voltî)
eritî/r
ersitinneu/nr
esploreu/nr	[o.f.n.]
evoyeu/nr
fabrikeu/nr
feneu/rs
fileu/nr
filozofe/ar
flateu/nr
flatî/r
forfroyeu/nr
foyeu/sr	[o.f.n.] (li ci ki foye)
foyteu/sr	[o.f.n.] (li ci ki foytêye)
freyeu/anr
fåconî/r
gayolî/r
gaztî/r
gorhulî/r
gorlî/r
gosteu/sr	(onk ki gostêye di s' mestî)
goxhurlî/r
guindayeu/nr
hapeu/nr
haweu/nr
hierdî/r
houyeu/nr	[o.f.n.]
hårdaxheu/nr
imprimeu/sr
infôrmatikî/sr	[o.f.n.]
israyelî/r
keuzes/vr
kinoxheu/nr
kîp/sr
laboreu/r
lapeu/nr
laveu/nr	(li ci ki lave)
linwincieus/ra	[o.f.n. & addj.]
lofeu/nr
madjuster/r
madjuster/r	[o.f.n.]
magneu/nr	[o.f.n.]
manoyeu/nr	(li ci ki fwait del manoye)
maredeu/nr
masseu/nr
mayeur/r
messaedjî/sr
moderateu/sr	[o.f.n.]
modeu/nr
moenneu/nr
mozlimî/r
mwaisse-lodjeu/nr
måtchî/r
mônî/sr
naxhieu/nr	[o.f.n.]
negue/sr
notåre/sr
noû-caledonî/r
noû-zelandî/r
oficî/r
operateur/r	[o.f.n.]
oteur/sr
oupaytî/r
ouxhlî/r	[o.f.n.] (li ci ki wåde èn ouxh)
palestinî/r
passaedjî/sr	.H.S. 
passeu/nr	.H.S. 
pexheu/r
planteu/nr	[o.f.n.]
plitchoteu/nr
politikî/r
pondeu/sr
poytî/r	[o.f.n.] (martchand d' poyes)
pretcheu/nr
professeu/nr
programeu/nr
pårlumintî/r
pårlî/sr
pårotchî/sr	[o.f.n.]
påstedjî/sr	[o.f.n.]
péyeu/nr
raezeu/nr
ragadleu/nr
ravådeu/nr
redjixheu/nr
retameu/nr
revinteu/nr
ribouteu/inr	[o.f.n.]
ridresseu/inr
rilaveu/nir	[o.f.n.] (li ki ki rlave)
rilopeu/nir
rimerciyeu/nr
rintî/r
ristinneu/nr
rôbaleu/r
saetcheu/nr
schaesseu/nr
schaveu/nr
schayeu/r	..MS.
schayteu/inr	[o.f.n.]
schåyeu/nr
segneu/nr	.H.S.	(onk ki werit avou des segnes)
shabotî/r
shijhleu/nr
shofleu/nr
sicolî/isr
sineu/nr
sinteu/nr	(ki sint, eg: sinteu d' pîs)
sipanixheu/nri	..MS.
sipiteu/nri	..MS.
sipornî/isr	..MS.	(fijheu di sporons)
sipoûleu/nr
sitåreu/nri
soukeu/nr
taeneu/nr
tchafieu/nr
tchampete/sr
tcherpetî/r
tchålerwetî/sr
tchårlî/r	(fijheu d' tchårs)
tchôdronî/r
tchôdurlî/r
tegueu/nr
trecinsî/r
troveu/nr
tuzeu/sr	..MS.
vaici/l
vexhådeu/ar
vinkixheu/sr
violoneu/sr
viziteu/nr*
vo l' ci/l
vo les ci/l
vo m' ci/l
vo m' î ci/l
vo m' î rci/l
vo ndè ci/l
vo nos ci/l
vo nos î ci/l
vo t' ci/l
vo vs ci/l
voci/l
wangneu/nr	[o.f.n.]
woeyeu/r*	(fr: veilleur (a èn etermint))
wôteurî/r*
xhineu/r	[o.f.n.]
xhoutsiploutî/r
xhufleu/nr*
xhufloteu/nr*
zelandî/r
zénkî/r*
åbussoneu/nr
çansleu/nr
éndjolisse/r
éndjolî/r
